高雄高等行政法院裁定　　　　　　　　　　　 九十一年度停字第五號
　　聲　請　人　南良實業股份有限公司
　　代　表　人　甲○○董事長
　　相　對　人　臺南縣政府
　　代　表　人　乙○○縣長
右聲請人因水污染防治法事件，聲請人提起行政訴訟（九十年度訴字第一八七三號）
，並聲請停止原處分之執行，本院裁定如左：
　　主  文
聲請駁回。
聲請程序費用由聲請人負擔。
    理  由
一、按行政訴訟繫屬中，當事人對於中央或地方行政機關之處分，固得請求停止執行
    ，但須以原處分或決定之執行，將發生難以回復之損害，且有急迫情事者，始得
    聲請行政法院裁定停止執行，行政訴訟法第一百十六條第二項前段規定甚明。所
    謂難以回復之損害，指其損害不能回復原狀，或不能以金錢賠償，或在一般社會
    通念上，如為執行可認達到回復困難之程度而言。
二、本件聲請人設於台南縣永康市○○街四十一巷十號，係從事印染整理業，因工廠
    排放之廢水，經行政院環境保護署於民國八十九年十一月二十一日上午十時四十
    分至十二時許，派員會同聲請人公司人員於廠內進行稽查，並在聲請人未經申請
    許可之排放口採取混合廢水乙組送驗，檢驗結果未符合放流水標準，乃移由相對
    人以聲請人違反水污染防治法第七條第一項規定，依同法第三十八條規定，裁處
    新台幣（下同）六萬元罰鍰，並限期於九十年二月六日前改善完妥符合放流水之
    排放標準。聲請人雖於九十年二月二日函送改善完成說明書報請查驗，惟經相對
    人所屬環境保護局於九十年三月九日及三月二十七日派員執行複查採樣，經送驗
    結果仍未符合放流水標準，相對人遂再依水污染防治法第三十八條規定，處以九
    十年三月九日及九十年三月十日起至三月二十七日止按日連續處罰，每日各六萬
    之罰鍰。聲請人不服相對人自九十年三月十日起至三月二十七日止之按日連續裁
    罰處分（即九十年四月二十日九十府環水字第四五二０一號函附府環水處字第一
    四八至一六五號處分書，計十八日，共一百零八萬元之罰鍰）提起訴願，經遭決
    定駁回後，聲請人遂提起撤銷之訴（本院九十年度訴字第一八七三號），並主張
    本件屬重大之行政處分，原告往來之客戶為ＮＩＫＥ、ＡＤＩＤＡＳ等世界大品
    牌公司，渠等對廠商之環保要求極為嚴格，不符環保規範者，將被取銷供應廠商
    資格。是本案未確定前即執行，將即刻對原告商譽及營運資金之周轉，產生重大
    難於回復之損害，爰聲請於本案訴訟確定前，准予裁定停止原處分之執行云云。
三、經查，聲請人因水污染防治法事件，雖經相對人以九十年四月二十日九十府環水
    字第四五二０一號函附府環水處字第一四八至一六五號處分書為按日連續處罰之
    處分（計十八日，共一百零八萬元之罰鍰），此有該函附於原處分卷可稽。然核
    該裁罰處分，僅涉及金錢給付問題，是聲請人若受有損害，尚非不能以金錢賠償
    之，尚不生有難於回復損害之虞，更難謂有何急迫之情事，從而聲請人遽向本院
    請求停止原處分之執行，核與首揭停止執行之要件，即有不符，應予駁回。
四、依行政訴訟法第一百零四條、民事訴訟法第九十五條、第七十八條，裁定如主文
    。
中　　　華　　　民　　　國    九十一　　年　  　三　　　月　　  十二　　日
                              高雄高等行政法院第二庭
                                        　審判長法官  呂佳徵
                                          法      官  林勇奮
                                          法      官  蘇秋津
右為正本係照原本作成。
如不服本裁定，應於裁定送達後十日內以書狀敘明理由，經本院向最高行政法院提出
抗告（須按對造人數附具繕本）；並應預繳送達用掛號郵票六份（每份三十四元）。
中　　　華　　　民　　　國    九十一　　年　  　三　　　月　　  十二　　日
                                           法院書記官 陳嬿如
